【裁判字號】    97,交聲,262
【裁判日期】    971017
【裁判案由】    違反道路交通管理處罰條例聲明異議
【裁判全文】
臺灣花蓮地方法院交通事件裁定         97年度交聲字第262號
原處分機關  交通部公路總局臺北區監理所花蓮監理站
異  議  人
即受處分人  乙○○
上列異議人即受處分人因違反道路交通管理處罰條例案件，對於
交通部公路總局台北區監理所花蓮監理站於民國97年9 月16日以
花監違字第裁44-P00000000號（原舉發通知單號碼：花蓮縣警察
局花警交字第P00000000 號）違反道路交通管理事件裁決書所為
之處分，聲明異議，本院裁定如下：
    主  文
異議駁回。
    理  由
一、聲明異議意旨略以：異議人即受處分人乙○○於97年8 月14
    日15時02分許，行經台九線184.5K（南下），未闖紅燈，卻
    因警民雙方爭執，警員惱羞成怒，開出紅單。原處分機關所
    為違反道路交通管理事件裁決書之處分顯有錯誤，為此聲請
    撤銷處分云云。
二、原處分意旨略以：異議人即受處分人乙○○於97年8 月14日
    15時02分許駕駛車牌號碼3916-GY 號自用小客車，行經台九
    線184.5 （南向）（原處分機關之裁決書誤載為北向，惟不
    影響異議人即受處分人之違規事實），因闖紅燈，為花蓮縣
    警察局新城分局新城派出所員警攔檢舉發「闖紅燈（直行）
    」違反道路交通管理事件，並以花警交字第P00000000 號舉
    發違反道路交通管理事件通知單當場舉發，嗣異議人按期聲
    明異議，原處分機關爰依道路交通管理處罰條例第53 條第1
    項、第63條第1項第3款（原處分機關之裁決書誤援引第65條
    第1款規定，然第65條第1款係由公路主管機關逕行註銷汽車
    牌照或駕駛執照之相關規定。但此誤載顯係誤載，並不影響
    異議人即受處分人之違規裁罰，因原處分機關係記違規點數
    3 點，而非註銷汽車牌照或駕駛執照），填製花監違字第裁
    44-P00000000 號裁決書，裁處罰鍰新臺幣（下同）2,700元
    ，並記違規點數3點等語。
三、按汽車駕駛人，行經有燈光號誌管制之交岔路口闖紅燈者，
    處1,800 元以上5,400 元以下罰鍰，並予記違規點數3 點，
    道路交通管理處罰條例第53條第1項、第63條第1項第3 款分
    別定有明文。
四、異議人乙○○固不否認於上揭時、地駕駛車牌號碼3196 -GY
    號自用小客車，行經上開路段，經花蓮縣警察局新城分局新
    城派出所員警製單舉發「闖紅燈」之違規事實，除處以罰鍰
    外，並記違規點數3 點，惟矢口否認有闖紅燈之違規情事，
    並以前揭情詞置辯。經查：證人即於97年8 月14日在上揭地
    點舉發本件違規之花蓮縣警察局新城分局新城派出所員警甲
    ○○於本院訊問時具結證稱：於97年8 月14日15時02分許，
    我在執行台九線防治車禍巡邏勤務，當時184.5K處紅綠燈已
    明顯亮起紅燈，且已有3、5秒鐘的時間，我站在距離紅綠燈
    40到45公尺處，看到異議人駕駛車牌號碼3196-GY 號自用小
    客車由北往南行駛且闖紅燈，我就指揮他路邊停車，並向他
    解釋燈號情況及為何欄他下來的理由後依法舉發，但異議人
    拒絕簽收違規舉發通知單。我有告知他違規時間、地點及行
    為，並將此情況記載在紅單上。當時我是與玲朝義員警一起
    值勤，他也有看到異議人闖紅燈情形。我並沒有色盲，視力
    左眼0.5，右眼1.5，而且當時我有戴眼鏡。我在本案舉發地
    附近值勤快2 年了，約2、3天就會到案發地點值勤等語綦詳
    。又參諸證人甲○○於舉發本件違規前已有在該路段執行取
    締交通違規業務之多次經驗，並熟悉該路段之交通情況，對
    該路口交通號誌之變換應無誤認混淆之理。再者，對於交通
    管制號誌之違規行為狀態瞬間即逝，若非設有電子感應設備
    之路段，實難留有物據，此時舉發違規事實之執勤警員即為
    重要之證人，而本件證人甲○○與異議人素無怨懟，亦無自
    陷偽證刑責而構詞誣賴異議人之理，其證言應屬可信。從而
    ，異議人既未能提出反面證據以推翻證人之前開證述且證明
    其確無違規行為，尚難認其辯解可採，故證人甲○○前揭證
    述應較異議人所辯為可採。則異議人於97年8 月14日15時02
    分許在上揭地點應有駕車行經有燈光號誌管制之交岔路口闖
    紅燈之違規行為，應堪認定。
五、綜上所述，異議人身為汽車駕駛人，確有在前揭時、地，駕
    駛車牌號碼3196-GY 號自用小客車闖越紅燈之違規行為，洵
    堪認定。從而，原處分機關依道路交通管理處罰條例第53條
    第1項、第63條第1項第3款（裁決書誤載為65條第1款）規定
    ，裁處受處分人罰鍰2,700元，並記違規點數3點，核無違誤
    。異議人之異議為無理由，應予駁回。
六、據上論斷，應依道路交通案件處理辦法第19條，裁定如主文
    。
中    華    民    國    97    年    10    月    17    日
                  交通法庭    法  官  陳月雯
以上正本證明與原本無異。
如不服本裁定，應於裁定送達後5 日內向本院提出抗告狀（應附
繕本）。
中    華    民    國    97    年    10    月    20    日
                              書記官


司法院資訊處製作；財團法人民間司法改革基金會備份。
